# 外币折算

提问人：梅仔 88 时间：2021-03-28 16:47:26
老师好！我司香港公司美元为记账本位币，母公司人民币为记账本位币。
1 ： 2020 年有计提一笔审计费用 2000 人民币，香港公司做账 借：审计费用 2000 0.16 （假设人民币对美元汇率） =320 美元 贷：其他应付账款 - 事事 务所所 320 美元美元 。但。但 2021 年的年的 时 候我候我 们 决定由境内母公司先 垫 付付，，借借：：其他其他 应 付付 账 款款 - 事务所 320 美元 贷：应付账款 - 母公司 2000 0.16（假设人民币对美元汇率）=320美元
还是要用 2021 年记账当月的汇率计入 借：其他应付账款-事务所 320 美元 贷：其他应付账款-母公司 2000*0.15（假设人民币对美元汇率）=300美元 贷：财务费用 20 美元
2 ：这笔往来账在合并报表上的差额是要计入外币报表折算差额吗？

回答人：chenyiwei
1 、因为审计费需以人民币支付，故香港子公司账面应在期末对该笔应付账款进行汇兑损益调整，差额确认为“财务费用——汇兑损益”。
2 、在合并报表层面，因为该款项属于普通的母子公司之间往来款，不属于母公司对境外经营的净投资，故该项汇兑损益继续列入损益，不能重分类到其他综合收益。